【裁判字號】    99,易,2388
【裁判日期】    991011
【裁判案由】    毒品危害防制條例
【裁判全文】
臺灣臺北地方法院刑事判決              99年度易字第2388號
公  訴  人  臺灣臺北地方法院檢察署檢察官
被      告  甲○○
上列被告因違反毒品危害防制條例案件，經檢察官提起公訴（99
年度毒偵字第2583號），因被告於準備程序中就被訴事實為有罪
之陳述，經告以簡式審判之旨，並聽取意見後，裁定進行簡式審
判程序，本院判決如下：
    主    文
甲○○施用第二級毒品，處有期徒刑陸月，如易科罰金，以新臺
幣壹仟元折算壹日。
    犯罪事實
一、被告甲○○於民國96年間因違反毒品防制條例之施用第二級
    毒品行為，經臺灣板橋地方法院以96年度毒聲字第2420號裁
    定令入勒戒處所施以觀察勒戒，因認有繼續施用毒品之傾向
    ，臺灣板橋地方法院再以97年度毒聲字第208號裁定令入戒
    治處所施以強制戒治，被告雖提起抗告，仍經臺灣高等法院
    以97年度毒抗字第84號裁定駁回確定，嗣強制執行逾6個月
    ，因認無繼續強制戒治之必要，而於97年11月3日執行完畢
    釋放，並經臺灣板橋地方法院檢察署以97年度戒毒偵字第64
    8號為不起訴處分確定。
二、嗣甲○○果未能戒絕毒癮，於前揭強制戒治執行完畢釋放後
    5年內，復基於施用第二級毒品甲基安非他命（起訴書誤載
    為安非他命，業經蒞庭檢察官更正）之犯意，於99年5月30
    日12時許（起訴書誤載為99年5月30日上午12時7分許採尿前
    回溯96小時內，業經蒞庭檢察官更正），在位於臺北縣新店
    市○○路120巷某工地內，以將甲基安非他命置於玻璃球吸
    食器內點火燒烤再吸食其煙霧之方式，施用甲基安非他命一
    次。嗣於同年5月31日20時許（起訴書誤載為99年6月1日凌
    晨3時8分許，業經蒞庭檢察官更正）在臺北縣中和市○○路
    、信義街口，因另案通緝遭警查獲，復經警徵得甲○○同意
    而於同日23時30分許採集其尿液送驗，結果呈甲基安非他命
    陽性反應，而查悉上情。
三、案經臺北縣政府警察局中和第一分局報告臺灣臺北地方法院
    檢察署檢察官偵查起訴。
    理  由
一、本件被告甲○○所犯係死刑、無期徒刑或最輕本刑為3年以
    上有期徒刑或高等法院管轄第一審案件以外之罪，其於準備
    程序期日就被訴事實為有罪之陳述，經本院告知簡式審判程
    式之旨，並聽取公訴人及被告之意見後，依刑事訴訟法第27
    3條之1第1項規定，裁定進行簡式審判程序，是依刑事訴訟
    法第273條之2規定，本件之證據調查，不受同法第159條第1
    項、第161條之1、第161條之3、第163條之1及第164條至第
    170條規定之限制，合先敘明。
二、前揭犯罪事實，業據被告於警詢、本院準備程序及審理時坦
    承不諱，且經警徵得被告同意採集其尿液送驗，鑑驗結果確
    呈甲基安非他命陽性反應，此有臺北縣政府警察局中和第一
    分局毒品案犯罪嫌犯人姓名及代碼對照表、臺灣檢驗科技股
    份有限公司報告日期：99年6月15日，報告編號：UL/2010/6
    0077號濫用藥物檢驗報告各1紙（見偵查卷第4頁、第9頁）
    附卷可稽。是認被告上揭自白與事實相符，應依法論科。
三、論罪科刑之理由：
  (一)按甲基安非他命係屬毒品危害防制條例第2條第2項第2款所
    指之第二級毒品，不得非法施用。核被告甲○○施用甲基安
    非他命之所為，係違反毒品危害防制條例第10條第2項之施
    用第二級毒品罪。其於施用前持有毒品甲基安非他命，為施
    用行為之當然手段，不另論罪。
  (二)復按受有期徒刑之執行完畢，或受無期徒刑或有期徒刑一部
    之執行而赦免後，五年以內故意再犯有期徒刑以上之罪者，
    始為累犯，此觀刑法第47條第1項規定自明。又被告犯應併
    合處罰之數罪，經法院分別判處有期徒刑確定，並依檢察官
    之聲請，以裁定定其數罪之應執行刑確定，該數罪是否執行
    完畢，係以所定之刑是否全部執行完畢為斷，其在未裁定前
    已先執行之有期徒刑之罪，因嗣後合併他罪定應執行刑之結
    果，檢察官所換發之執行指揮書，係執行應執行刑，其前已
    執行之有期徒刑部分，僅應予扣除，不能認為已執行完畢（
    最高法院94年度臺非字第249號判決意旨參照）。經查被告
    前於98年間因違反毒品危害防制條例之施用第二級毒品案件
    ，經臺灣板橋地方法院以98年度簡字第10324號簡易判決判
    處有期徒刑3月確定（下稱第1案），被告於99年3月2日易科
    罰金完畢，惟被告於同年間，又因違反毒品危害防制條例之
    施用第二級毒品案件，經同法院以98年度簡字第10090號簡
    易判決判處有期徒刑3月確定（下稱第2案），上開第1案及
    第2案復經同法院以99年度聲字第2777號裁定應執行有期徒
    刑5月確定。再被告前於96年間因偽證案件，經同法院以97
    年度訴字第692號判決判處有期徒刑6月，緩刑3年，惟被告
    於緩刑期間犯上開第1罪、第2罪，經同法院以99年度撤緩字
    第40號裁定撤銷緩刑宣告，被告於99年6月1日入監執行該6
    月之有期徒刑，並於執行完畢後始接續執行上開第1案及第2
    案之應執行刑。以上各等情，有臺灣高等法院被告前案紀錄
    表、本院99年度聲字第2777號裁定各1份在卷可稽，是被告
    於99年5月30日為本件犯行時，上開第1案尚未執行完畢，則
    本件被告於前揭第1案及第2案所受有期徒刑執行完畢之前，
    故意犯本件有期徒刑以上之罪，自不構成累犯，至公訴意旨
    認本件被告構成累犯，容有誤會，併此敘明。
  (三)爰審酌被告：(1)因施用毒品犯行，經觀察、勒戒及強制戒治
    執行完畢釋放，仍無視國家杜絕毒品之政策，再次施用第二
    級毒品；(2)惟施用毒品係對於自身健康之戕害行為，對他人
    權益損害非鉅；(3)犯後尚知坦承犯行之態度等一切情狀，量
    處如主文所示之刑，並諭知易科罰金之折算標準。
據上論斷，應依刑事訴訟法第273條之1、第299條第1項前段，毒
品危害防制條例第10條第2項，刑法第11條前段，第41條第1項前
段，判決如主文。
本案經檢察官高一書到庭執行職務。
中    華    民    國    99    年    10    月    11    日
                  臺灣臺北地方法院刑事第八庭
                              法  官  古  瑞  君
以上正本與原本無異。
如不服本判決應於收受送達後10日內向本院提出上訴書狀，並應
敘述具體理由；其未敘述上訴理由者，應於上訴期間屆滿後20日
內向本院補提理由書（均須按他造當事人之人數附繕本）「切勿
逕送上級法院」。
                              書記官  莊宜諳
中    華    民    國    99    年    10    月    11    日
附錄本案論罪科刑法條全文：
毒品危害防制條例第10條
施用第一級毒品者，處 6 月以上 5 年以下有期徒刑。
施用第二級毒品者，處 3 年以下有期徒刑。

司法院資訊處製作；財團法人民間司法改革基金會備份。
